# 投资性房地产公允价值计量的，本期增值，要确认递延所得税负债吗

提问人：laurazj 时间：2017-11-04 22:06:19
如题所述，投资性房地产公允价值计量的，本期增值，要确认递延所得税负债吗？ 我一个同事说，因为为了公司亏损，没有足够的应纳税所得额，所以不确认递延所得税。这点我不能认同，并且有点牛头不对马嘴，他说的这个应该是企业亏损的情况把。个人认为是应该确认的。各位同仁实际工作中怎么做的呢？原因时什么呢？

回答人：chenyiwei
赞同你的理解，应就该增值导致的应纳税暂时性差异确认递延所得税负债，而无论未来预计有无足够多的应纳税所得额。如果预计未来不会有足够多的应纳税所得额，则可以在不超出已确认的递延所得税负债的限度内，确认与可抵扣亏损相关的递延所得税资产。

提问人：快枪 时间：2017-11-05 16:00:18
陈老师，投资性房地产公允价值增加与存在可抵扣亏损是两个不同事项，而且一个是确认递延所得税负债，一个是确认递延所得税资产，为什么要“在不超出已确认的递延所得税负债的限度内，确认与可抵扣亏损相关的递延所得税资产”呢？

回答人：chenyiwei
不论未来有无其他来源的应纳税所得额，现有的应纳税暂时性差异未来总可以转回而增加未来的应纳税所得额。但如果未来该转回不会导致实质性的纳税义务，则相当于这部分应纳税所得额还是被可抵扣亏损利用了。

提问人：快枪 时间：2017-11-06 22:20:28
陈老师，是不是可以这样理解：只有在未来不能产生应纳税所得额的情况下，才是“在不超出已确认的递延所得税负债的限度内，确认与可抵扣亏损相关的递延所得税资产”？ 假设投资性房地产账面价值 1000 万元，公允价值增加 200 万元，确认递延所得税负债 50 万元。企业当期亏损 400 万元，如果预计未来 5 年能产生应纳税所得额 200 万元，则仍应确认递延所得税资产 100 万元，而不是与已确认的递延所得税负债相当的 50 万元，这样理解正确吗？

回答人：chenyiwei
“预计未来 5 年能产生应纳税所得额 200 万元”如果不包含该应纳税暂时性差异转回导致的应纳税所得额增加，则你的理解合理。对此问题要注意避免重复计算。

提问人：快枪 时间：2017-11-07 22:16:47
就您在我贴子中的点评说下自己的理解。我的理解：如果未来 5 年应纳税所得额的增加不超过投资性房地产增值所产生的应纳税暂时性差异，则只能就这 5 年应纳税所得额的增加确认递延所得税资产；如果未来 5 年应纳税所得额的增加超过投资性房地产增值所产生的应纳税暂时性差异，则可抵扣亏损可在所能产生的应纳税所得额内确认递延所得税资产。

回答人：chenyiwei
可以这样理解，本质上还是对未来可产生的应纳税所得额（包含日后递延所得税负债转回导致的金额）与可抵扣亏损金额相比。

提问人：悠扬的心 时间：2017-11-09 16:12:22
请教陈版：这种情况下计算非经常性损益的金额是“公允价值变动收益-新确认的递延所得税负债”还是“公允价值变动收益-新确认的递延所得税负债+新确认的递延所得税资产”？

回答人：chenyiwei
这种情况下的递延所得税资产还是与可抵扣亏损相关的，所以不属于非经常性损益。